臺灣高雄地方法院刑事判決　　　　　　　 96年度訴字第602號
公　訴　人　臺灣高雄地方法院檢察署檢察官
被　　　告　甲○○
　　　　　　　　　　（現於台灣高雄監獄另案執行中）
上列被告因毒品危害防制條例案件，經檢察官提起公訴（95年度
毒偵字第8763號），暨移送併辦（96年度毒偵字第46號），被告
於本院準備程序中為有罪陳述，經合議庭裁定由受命法官依簡式
審判程序獨任審理，本院判決如下：
    主  文
甲○○施用第一級毒品，累犯，處有期徒刑拾月。
    事  實
一、甲○○前於民國88年間，因施用毒品案件，經本院裁定觀察
    、勒戒及令入戒治處所施以強制戒治，於89年2 月20日強制
    戒治執行完畢；又於89年間，因施用毒品案件，經檢察官起
    訴並聲請強制戒治，經本院以89年度毒聲字第4332、8489號
    裁定令入戒治處所施以強制戒治，嗣於90年1 月9 日停止戒
    治出所，再於90年間，因施用毒品案件，經檢察官起訴並聲
    請強制戒治，經本院以90年度毒聲字第4531號裁定施以強制
    戒治，於91年1 月16日停止強制戒治餘付保護管束，於91年
    8 月30日保護管束期滿未經撤銷視為強制戒治執行完畢；而
    其前於90年間因違反毒品危害防制條例案件經檢察官起訴部
    分，並經本院以90年度易字第3655號判處有期徒刑1 年確定
    ，於92年8 月31日縮刑期滿執行完畢。詎甲○○猶不知悔改
    ，復基於施用第一級毒品海洛因之集合犯意，自95年9 月中
    旬某日起至95年9 月22日晚間8 時許止，在高雄縣彌陀鄉南
    寮村某公共廁所內，以針筒注射方式，並以每2 日施用1 次
    之頻率，施用第一級毒品海洛因多次。又於同年9 月22日夜
    間8 時許之後某時起，至同年11月10日上午9 時止，仍同前
    以以針筒注射方式，每2 日施用1 次之頻率，在高雄縣岡山
    鎮某公共廁所內等處，施用第一級毒品海洛因多次。嗣分別
    於(一)同年9 月26日晚間6 時30分許，甲○○在高雄縣彌陀鄉
    ○○村○○路70號旁因涉嫌竊盜案件，為警查獲，經其同意
    採尿送驗後結果呈嗎啡陽性反應，始悉上情。又於(二)同年10
    月22日晚間10時20分許，在高雄縣田寮鄉阿蓮營區外崗山幹
    75號電線桿旁，為警查獲，經其同意採尿送驗後結果呈嗎啡
    陽性反應，始悉上情。
二、案經高雄縣政府警察局岡山分局、湖內分局報請臺灣高雄地
    方法院檢察署檢察官偵查起訴暨移送併辦。
    理  由
一、本件被告甲○○所犯係死刑、無期徒刑、最輕本刑為3年以
    上有期徒刑以外之罪，其於準備程序中就被訴事實為有罪之
    陳述，經法官告知簡式審判程序之旨，並聽取公訴人及被告
    之意見後，認為適宜由受命法官獨任進行簡式審判程序，依
    刑事訴訟法第273條之1第1項規定，裁定由受命法官獨任進
    行審判程序，合先敘明。
二、訊據被告對於上揭施用第一級毒品海洛因之事實，業據被告
    於本院審理時坦認不諱（見本院卷第26、27、36頁），而被
    告2 次為警所採之尿液，經送請台灣檢驗科技股份有限公司
    ，以酵素免疫法 (EIA)及氣相層析質譜法 (GC/MS)方法檢驗
    結果，均呈嗎啡陽性反應（起訴書贅載安非他命陽性反應，
    業經公訴人當庭更正），此有該公司95年10月16日報告編號
    KH20 06A0000000 號、95年11月30日報告編號
    KH2006B0000000號濫用藥物尿液檢驗報告2 紙附卷可稽，是
    被告自白核與事實相符，被告施用第一級毒品海洛因多次之
    犯行，應堪認定。
三、被告前於90年間，因施用毒品案件，經檢察官起訴並聲請強
    制戒治，經本院以90年度毒聲字第4531號裁定施以強制戒治
    ，於91年1月16日停止強制戒治餘付保護管束，於91年8月30
    日保護管束期滿未經撤銷視為強制戒治執行完畢強治戒治期
    滿執行完畢，此有臺灣高等法院被告前案紀錄表1 紙在卷可
    參，是被告於前開強制戒治執行完畢釋放後，5 年內復犯本
    件施用毒品罪，應依毒品危害防制條例第23條第2 項之規定
    ，予以處罰。
四、核被告所為，係犯毒品危害防制條例第10條第1 項之施用第
    一級毒品罪。被告持有第一級毒品後進而施用，其持有之低
    度行為均應為施用之高度行為所吸收，故均不另論其持有毒
    品罪。被告自95年9 月中旬某日起至95年11月10日上午9時
    許止，在高雄縣彌陀鄉南寮村某公共廁所、高雄縣岡山鎮某
    公共廁所內等處，以針筒注射方式，並以每2 日施用1 次之
    頻率，施用第一級毒品海洛因多次之行為，顯見被告施用毒
    品已具有成癮性，其施用行為具有反覆實施之性質，核屬集
    合犯，應論以一罪。又被告自95年10月間某日起至95年11月
    10日上午9 時許止之施用第一級毒品之行為，雖未經起訴，
    惟與前開起訴部分有集合犯之實質上一罪關係，應為起訴效
    力所及，本院自得併予審究。再被告有如上事實欄所述前科
    事實，有臺灣高等法院被告前案紀錄表1 份在卷可查，其受
    有期徒刑執行完畢後，5 年以內故意再犯本件有期徒刑以上
    之罪，為累犯，應依法加重其刑。爰審酌被告前因施用毒品
    經觀察、勒戒及強制戒治之程序後，仍不知悛悔，不思戒除
    惡習，竟再次施用毒品自戕其身，顯然缺乏戒絕毒品之決心
    ，有再入監矯治必要，惟其行為尚未害及他人及其犯後坦承
    犯行，態度尚稱良好等一切情狀，量處如主文所示之刑。
據上論斷，應依刑事訴訟法第299 條第1 項前段、第273 條之1
第1項，毒品危害防制條例第10條第1項，刑法第11條、第47 條
第1項，判決如主文。
本案經檢察官周天畏到庭執行職務。
中　　華　　民　　國　　96　　年　  3　　月　　9 　　日
                  刑事第十庭    法　官  楊淑珍
以上正本證明與原本無異。
如不服本判決，應於判決送達後10日內，向本院提出上訴狀。
中　　華　　民　　國　　96　　年　  3　　月　　9 　　日
                                書記官  林秀敏
附錄本件論罪法條全文：
毒品危害防制條例第10條第1項
施用第一級毒品者，處6月以上5年以下有期徒刑。
